臺灣高等法院刑事附帶民事訴訟判決　　　　　　九十二年度重附民上字第一００號
　　上　訴　人
　　即　原　告　甲○○
　　被　上訴人
　　即　被　告　丙○○
右上訴人因被上訴人妨害婚姻案件，不服臺灣桃園地方法院九十二年八月二十九日第
一審刑事附帶民事訴訟判決（九十二年度重附民字第四七號），提起上訴，本院判決
如左：
    主  文
原判決關於駁回上訴人後開第二項之訴之裁判撤銷。
被上訴人應給付上訴人新臺幣參拾萬元，及自民國九十二年十月十四日起至清償日止
，按週年利率百分之五計算之利息。
其餘上訴駁回。
    事  實
甲、上訴人方面：
一、聲明：
　  (一)原判決撤銷。
  　(二)被上訴人應給付上訴人新臺幣（下同）一千萬元，及自起訴狀繕本送達翌日起
  　  至清償日止，按年息百分之五計算之利息。
　  (三)願供擔保聲請宣告假執行。
二、事實：
    被上訴人丙○○與上訴人之夫乙○○（業經上訴人撤回附帶民事訴訟起訴），自
    九十年九月間起至九十一年九月二十六日止，在不詳地點相姦多次，被上訴人並
    因而懷孕（現已墮胎），致上訴人飽受精神折磨，痛苦不堪。為此請求精神慰撫
    金一千萬元，及加計自起訴狀繕本送達翌日起算之法定遲延利息。
三、證據：
　　援用刑事訴訟之證據。
乙、被上訴人方面：
一、聲明：
　　駁回上訴。
二、陳述：
　　不承認與上訴人之夫乙○○有相姦之行為，否認上訴人所主張侵權行為之事實。
    理  由
一、上訴人主張被上訴人犯有相姦罪之事實，業經本院以九十二年度上易字第三五０
    一號刑事判決認定有罪確定在案，則上訴人主張被上訴人有以故意違反善良風俗
    之方法加損害於原告之侵權行為事實，自堪信為真實。
二、按與夫妻之一方相姦，既足以破壞夫妻間共同生活之圓滿與家庭之幸福，對於配
    偶之他方自屬故意以違背善良風俗之方法加損害於人，該被害人精神上自受有痛
    苦，而其所受之痛苦雖非財產上之損害，按諸民法第一百八十四條第一項後段之
    規定，仍得對之請求賠償相當之金額。本件上訴人據以請求，自屬有據，被上訴
    人徒言抗辯否認與上訴人之夫乙○○有相姦之行為云云，自不足取，從而上訴人
    依民法第一百八十四條第一項後段規定，主張被上訴人以故意違反善良風俗之方
    法加損害於上訴人，依侵權行為之法律關係請求被上訴人賠償，亦屬有據，應予
    准許。本院斟酌上訴人係專科學校及英國諾丁漢大學畢業，目前仍修讀碩士學分
    ，育有子女二人，分別就讀高三及高一；被告係護理學院畢業，未婚，在上訴人
    之夫乙○○所經營之診所擔任護士迄今五年，目前月薪三萬五千元等之兩造身分
    、經濟能力、社會地位、工作收入、教育程度，及上訴人所受痛苦，認上訴人請
    求被上訴人賠償一千萬元，尚嫌過高。本院認上訴人請求被上訴人給付三十萬元
    之精神慰藉金，及自起訴狀繕本送達被上訴人之翌日即九十二年十月十四日起至
    清償日止，按年息百分之五計算之遲延利息部分，為有理由，應予准許，至於超
    過上開部分之請求，為無理由，不應准許。又本件上訴人獲勝訴部分之判決，既
    依法不得上訴，本判決即有執行力，故上訴人聲明願供擔保宣告假執行，核無必
    要，亦不應准許。原審就上開應准許部分為上訴人敗訴之判決，尚有未洽，上訴
    意旨指摘原判決此部分不當，請求予以撤銷，為有理由，爰由本院撤銷改判如主
    文第二項所示。原審就上開不應准許部分為上訴人敗訴之判決，經核並無不合，
    上訴意旨聲明撤銷，為無理由，應予駁回。
三、據上論結，本件上訴為一部有理由，一部無理由，應依刑事訴訟法第五百零二條
    、第四百九十條前段、第三百六十八條，判決如主文。
中　　　華　　　民　　　國　　　九十三　　　年 　　八 　　月　　三十　　日
                              臺灣高等法院刑事第十八庭
                                  審判長法  官  吳 　　 敦
                                        法  官  張　傳　栗
                                        法  官  梁　宏　哲
右正本證明與原本無異。
上訴人如不服本判決，應於收受送達後十日內向本院提出上訴書狀，其未敘述上訴理
由者，並得於提起上訴後十日內向本院補提理由書狀（均須附具繕本）。
被上訴人不得上訴。
                                        書記官　劉　貞　達
中　　　華　　　民　　　國　　　九十三　　　年 　　八 　　月　　三十　　日
